臺灣桃園地方法院民事裁定
                                    110年度桃補字第556號
原      告  許祖雯
訴訟代理人  許家佑
上列原告與被告陳玟蒨間遷讓房屋等事件，本院裁定如下：
   主    文
原告應於本裁定送達後十日內，按訴訟標的價額新臺幣陸拾玖萬
伍仟伍佰柒拾柒元，補繳第一審裁判費新臺幣柒仟陸佰元，惟原
告如能提出足以認定桃園市○○區○○路○○○號十四樓之二房屋起訴
時之交易價額之資料，則應以該交易價額加計租金及水電費新臺
幣玖萬伍仟伍佰柒拾柒元後為本件訴訟標的價額，並依民事訴訟
法第七十七條之十三所定費率，補繳裁判費，逾期不繳，即駁回
其訴。
    理    由
一、因財產權而起訴，應繳納裁判費，此為法定必備之程式，民
    事訴訟法第77條之13定有明文。次按訴訟標的之價額，由法
    院核定。核定訴訟標的之價額，以起訴時之交易價額為準；
    無交易價額者，以原告就訴訟標的所有之利益為準。以一訴
    主張數項標的者，其價額合併計算之。以一訴附帶請求其孳
    息、損害賠償、違約金或費用者，不併算其價額，民事訴訟
    法第77條之1第1、2項、第77條之2第1項前段、第2項分別定
    有明文。又以租賃關係已經終止為原因，請求遷讓房屋之訴
    ，係以租賃物返還請求權為訴訟標的，非以租賃權為訴訟標
    的，其訴訟標的價額應以起訴時房屋之交易價額為準；無交
    易價額者，以原告就訴訟標的所有之利益為準（最高法院10
    0年度台抗字第42號民事裁定參照）。另租金請求尚非返還
    房地之附帶請求，應與返還房地之訴訟標的合併計算其價額
    。又附帶請求給付相當於租金之不當得利部分，則不併算其
    價額。原告之訴有起訴不合程式或不備其他要件之情形，依
    其情形可以補正，經審判長定期間命其補正而不補正者，法
    院應以裁定駁回之，民事訴訟法第249條第1項第6款定有明
    文。上揭規定於簡易訴訟程序適用之，同法第436條第2項規
    定參照。
二、經查，原告起訴請求：㈠被告應將桃園市○○區○○路000號14樓
    之2房屋（下稱系爭房屋）全部遷讓返還原告。㈡被告應給付
    原告新臺幣（下同）9萬5,577元，及自起訴狀繕本送達翌日
    起至清償日止，按週年利率5％計算之利息。㈢被告應自系爭
    房屋租約終止日起至騰空遷讓返還系爭房屋之日止，按月給
    付8,500元。依據前開說明，聲明㈠請求遷讓系爭房屋部分，
    訴訟標的價額應以系爭房屋價值計算，而系爭房屋總面積49
    .47平方公尺，有建物查詢資料在卷可稽（見本院卷第25頁
    ），換算約15坪（小數點以下四捨五入），又系爭房屋附近
    房地成交價格，每坪約12萬餘元以上，有內政部不動產交易
    實價查詢服務網查詢資料在卷可稽（見本院卷第24頁），另
    衡量房屋價值因大小、屋況、樓層及位置等眾多因素影響，
    本院暫以每坪10萬元計算其價值，是系爭房屋包含坐落基地
    價值為150萬元（計算式：32×10萬=320萬），本院參酌上開
    基地公告現值及系爭房評定現值即課稅現值比例等情，認系
    爭房屋及基地價值比例以4：6計算，系爭房屋價值應為60萬
    元。聲明㈡請求給付租金及水電費9萬5,577元部分，非附帶
    請求，價額應合併計算。聲明㈢部分係附帶請求相當於租金
    之不當得利，不併算其價額。從而，本件訴訟標的價額核定
    為69萬5,577元（計算式：60萬+9萬5,577=69萬5,577），應
    徵第一審裁判費7,600元。惟原告若能查報系爭房屋之交易
    現值或經有鑑定資格之鑑價公司所為鑑價價格，則應以該交
    易現值或鑑價價格加計欠繳租金及水電費9萬5,577元後為本
    件訴訟標的價額，並以民事訴訟法第77條之13所定費率計算
    並補繳裁判費，逾期如未補繳，即駁回原告之訴。
中　　華　　民　　國　　110 　年　　12　　月　　14　　日
                  桃園簡易庭  法  官  張明宏
以上為正本係照原本作成。
本裁定關於訴訟標的價額核定之部分如有不服，得於裁定送達後
10 日內向本院提出抗告狀，並應繳納抗告費新台幣 1,000 元；
命補裁判費之部分，不得抗告。
中　　華　　民　　國　　110 　年　　12　　月　　14　　日
                              書記官  石曉芸